【裁判字號】    96,訴,3522
【裁判日期】    970114
【裁判案由】    毒品危害防制條例
【裁判全文】
臺灣板橋地方法院刑事判決              96年度訴字第3522號
公  訴  人  臺灣板橋地方法院檢察署檢察官
被      告  乙○○
上列被告因毒品案件，經檢察官提起公訴（96年度毒偵字第6724
號），本院以簡式審判程序審理，判決如下：
    主  文
乙○○施用第一級毒品，累犯，處有期徒刑拾月；扣案如附表編
號一之物，沒收銷燬之，編號二之物，沒收之；又施用第二級毒
品，累犯，處有期徒刑陸月。應執行有期徒刑壹年貳月，扣案如
附表編號一之物，沒收銷燬之，編號二之物，沒收之。
    事實及理由
一、本件係依刑事訴訟法第273 條之1 第1 項規定，以簡式審判
    程序審理，合先敘明。
二、本件除就被告於96年9 月2 日上午11時許，在臺北市○○○
    路○ 段101 巷16弄13號住處施用第1 級毒品；暨於96年9 月
    1 日晚上7 、8 時許，在其三重友人不詳住處施用第二級毒
    品，查獲之第1 級毒品海洛因係其向朋友購來施用，注射針
    筒為施用毒品所用之物，被查獲當時有驗尿等，應加以補充
    記載外，其餘之犯罪事實、證據，均引用如附件起訴書之記
    載。
三、核被告乙○○所為，係犯毒品危害防制條例第10條第1 項、
    第2 項之罪，被告施用各該毒品前之持有各該毒品之行為，
    為各該施用之高度行為所吸收，均不另論罪；所犯如上2 罪
    ，犯意個別、行為互殊，要件亦異，為數罪，應予分論併罰
    。被告有如起訴書所載之前案，並經執行完畢，有本院97年
    1 月7 日列印之臺灣高等法院被告前案紀錄表在卷可稽，是
    其於有期徒刑之執行完畢後5 年以內，再故意犯本件有期徒
    刑以上之2 罪，均為累犯，均應依法加重其刑；爰審酌被告
    素行（最後一次施用第1 、2 級毒品，分經判處有期徒刑7
    月、5 月，應執行有期徒刑11月，甫於96年6 月8 日執行完
    畢）、動機、目的、施用毒品之犯罪性質暨所生危害，以及
    犯後態度等一切情狀，酌情分別量處如主文所示之刑，並定
    其應執行刑。扣案如主文所示之物，分別依法宣告沒收銷燬
    或沒收之。
據上論斷，應依刑事訴訟法第273 條之1 第1 項、第299 條第1
項前段、第310 條之2 、第454 條第2 項，毒品危害防制條例第
10條第1 項、第2 項、第18條第1 項前段，刑法第11條前段、第
47條第1 項、第51條第5 款、第38條第1項第2款，判決如主文。
本案經檢察官吳文正到庭執行職務。
中    華    民    國    97    年    1     月    14    日
                        刑事第5 庭法  官  黎錦福
上列正本證明與原本無異。
如不服本判決，應於判決送達後10日內敘明上訴理由，向本院提
出上訴狀（應附繕本），上訴於臺灣高等法院。
                                  書記官  蔡麗春
中    華    民    國    97    年    1     月    14    日
附表：
一、海洛因12包（共計淨重0.6 公克）
二、注射針筒1 支
附錄本案論罪科刑法條全文：
毒品危害防制條例第10條
毒品危害防制條例第10條
施用第一級毒品者，處6 月以上5 年以下有期徒刑。
施用第二級毒品者，處3 年以下有期徒刑。
........................................................
附件：
臺灣板橋地方法院檢察署檢察官起訴書
                                    96年度毒偵字第6724號
    被      告  乙○○  男  36歲（民國○○年○月○○日生）
                        住臺北市士林區○○○路○段101巷16
                        弄13號
                        國民身分證統一編號：Ｚ000000000號
上列被告因違反毒品危害防制條例案件，業經偵查終結，認應提
起公訴，茲將犯罪事實及證據並所犯法條分敘如下：
        犯罪事實
一、乙○○前因施用毒品案件，經臺灣士林地方法院以88年度毒
    聲字第412 號裁定令入戒治處所施以強制戒治後，於民國89
    年8月3日戒治期滿，由臺灣士林地方法院署檢察官以89年度
    戒毒偵字第106 號不起訴處分確定。復因施用毒品案件，經
    同法院令入戒治處所施以強制戒治，於92年5 月17日戒治期
    滿，該案並由臺灣士林地方法院檢察署檢察官於90年7 月17
    日以90年度毒偵字第221號起訴，經同法院以90 年度簡上字
    第141號判決處有期徒刑8月確定，於93年1 月17日縮刑期滿
    執行完畢。再因施用第一、二級毒品案件，經同法院分別於
    95年5月12日以94年訴字第419號判決處有期徒刑7 月，及於
    95年3月13日以95年度簡字第43號判決處有期徒刑5月確定，
    應執行有期徒刑11月，於96年6月8日縮刑期滿執行完畢。詎
    乙○○猶不知悔改，分別基於施用第一級毒品及第二級毒品
    之犯意，於96年9月2日16時40分許，經警採尿前26、96小時
    內某時，在不詳地點，施用第一級毒品海洛因及第二級毒品
    安非他命。嗣於96年9月2日15時10分許，為警於臺北縣三重
    市○○街82巷巷口查獲，並扣得第一級毒品海洛因12包（共
    淨重0.6公克）、注射針筒1支。
二、案經臺北縣政府警察局三重分局報告偵辦。
        證據並所犯法條
一、證據清單及待證事實：
 ┌──┬───────────┬───────────┐
 │編號│證據清單              │    待證事實          │
 ├──┼───────────┼───────────┤
 │一  │被告乙○○警詢及偵查中│被告施用海洛因之事實  │
 │    │之供述                │                      │
 ├──┼───────────┼───────────┤
 │二  │台灣檢驗科技股份有限公│被告為警查獲時所採集之│
 │    │司濫用藥物尿液檢驗報告│尿液送驗結果呈安非他命│
 │    │、查獲毒品案件被移送者│類、鴉片類陽性反應之事│
 │    │姓名及代碼對照表1紙   │實                    │
 ├──┼───────────┼───────────┤
 │三  │扣案之海洛因12包（共淨│被告施用海洛因之事實  │
 │    │重0.6公克）、注射針筒1│                      │
 │    │支                    │                      │
 ├──┼───────────┼───────────┤
 │四  │本署刑案查註紀錄表乙份│被告於有期徒刑執行完畢│
 │    │                      │畢後，5 年內故意再犯有│
 │    │                      │期徒刑以上之罪，為累犯│
 │    │                      │之事實。              │
 └──┴───────────┴───────────┘
二、核被告所為，係犯毒品危害防制條例第10條第1 項之施用第
    一級毒品罪及同條第2 項之施用第二級毒品罪。其非法持有
    第一級毒品海洛因之低度行為，應為施用海洛因之高度行為
    所吸收，不另論罪。又被告所犯上開施用第一、二級毒品二
    罪間，犯意各別，罪名互異，應分論併罰。又被告前受有期
    徒刑之執行，於96年6月8日執行完畢，此有本署刑案資料查
    註紀錄表一份附卷可稽，其於有期徒刑執行完畢後，5 年以
    內再犯本件有期徒刑以上之罪，為累犯，請依刑法第47條第
    1 項規定加重其刑。另扣案之毒品，請依毒品危害防制條例
    第18條第1 項之規定宣告沒收銷燬之。
三、依毒品危害防制條例第23條第2項、刑事訴訟法第251條第1
    項提起公訴。
    此  致
臺灣板橋地方法院
中    華    民    國    96    年    9     月    30    日
                              檢 察 官  甲 ○ ○
本件正本證明與原本無異
中    華    民    國    96    年    10    月    3     日
                              書 記 官
附錄本案所犯法條全文
毒品危害防制條例第10條
施用第一級毒品者，處6 月以上5 年以下有期徒刑。
施用第二級毒品者，處3 年以下有期徒刑。


司法院資訊處製作；財團法人民間司法改革基金會備份。
